# IPO 期间发生的中介费

提问人：一云 时间：2021-03-09 09:47:44
陈老师：IPO期间发生的中介费（包括审计费、律师费等），是计入当期损益还是从资本公积或留存收益中扣除？ 现在还不知道IPO能否成功。
一云

回答人：chenyiwei
如果目前尚处于申报和审核的初期阶段，不确定性较大，则建议将中介费用全部费用化处理。

提问人：sldxj4 时间：2021-03-17 14:45:00
那请问，费用化的这块中介费，是不是可以做为”非经常性损益“呀？

回答人：chenyiwei
不可以。